【裁判字號】    99,家聲,542
【裁判日期】    990729
【裁判案由】    處遇安置
【裁判全文】
臺灣臺北地方法院民事裁定             99年度家聲字第542號
聲  請  人  臺北市政府
法定代理人  甲○○  
代  理  人  蔡菁芳  
上列聲請人聲請處遇安置事件，本院裁定如下：
    主  文
受安置人○○○（姓名年籍資料詳附表所示）應安置於主管機關
委託之少年福利機構。
聲請費用由聲請人負擔。
    理  由
一、按兒童或少年因從事性交易或有從事之虞，經法院依兒童及
    少年性交易防制條例第16條裁定將其交付主管機關安置於緊
    急收容中心者，主管機關應於2週至1個月內向法院提出觀察
    輔導報告及建議處理方式並聲請法院裁定，而法院依審理之
    結果，認該兒童或少年有從事性交易之情者，除有第18條第
    2項第1至第7款情形之一者外，應裁定將其安置於主管機關
    委託之少年機構；若有第18條第2項各款事由，或兒童及少
    年有從事性交易之虞者，應分別情形裁定將兒童或少年安置
    於主管機關委託之兒童福利機構、少年福利機構、寄養家庭
    或其他適當醫療或教育機構，或裁定遣送、或交由父母監護
    ，或為其他適當處遇，並通知主管機關續予輔導及協助。兒
    童及少年性交易防制條例第17條第1項、第18條第2項、第3
    項分別定有明文。
二、本件聲請意旨略以：受安置人○○○（姓名年籍資料詳附表
    所示）前經鈞院以99年度護字第50號裁定准自99年6月15日
    凌晨1時30分時起安置在短期收容中心1個月，現依兒童及少
    年性交易防制條例第17條規定向鈞院提出觀察輔導報告及建
    議處遇方式。查受安置人自高職休學後無法在就學或就業體
    系中穩定生活，安置前已離家在外生活近半年，期間未如實
    向家人告知在外實際生活狀況及人際往來情形，自述為籌措
    生活費用及減輕家裡經濟負擔，遂在友人介紹下至酒店從事
    坐檯陪酒工作，顯現受安置人缺乏正向工作及金錢使用價值
    觀，行為日漸脫序。又受安置人父母管教方式不一致，且其
    父親未與家人同住，親子關係較為緊張及糾結，其父親多把
    教養責任託予母親，父職角色淡出；又受安置人母親身兼數
    職，且較缺乏有效因應受安置人不當行為之親職教養方式，
    亦無法有效掌握受安置人在外實際生活狀況，僅能於受安置
    人出事後被動因應或默默承受，已影響親職教養角色之發揮
    ，評估家庭短期內較難扮演穩定受安置人之角色，因此依上
    開條例第18條第3項規定請准將受安置人交付主管機關安置
    少年福利機構，提供受安置人規律之環境穩定生活與學習，
    並協助提升家庭親職教養功能，以維受安置人利益等語。
三、查聲請人主張之事實，業據其提出本院99年度護字第50號民
    事裁定、台北市政府社會局觀察輔導報告書、展望家園個案
    短期觀察紀錄、生活輔導觀察紀錄表、台北縣性交易個案家
    庭訪視報告書、調查筆錄等件為證。並受安置人亦自認其在
    警局所言屬實及其為賺錢而在酒店從事坐檯陪酒工作等語（
    見99年7月28日非訟事件筆錄），堪信聲請人之主張為真實
    。本院參酌受安置人學業中斷，沈迷於金錢追逐，奢侈揮霍
    ，觀念偏差，在外交友複雜，對家庭已無向心力，受安置人
    之家庭管教功能不彰，其母親亦表明同意聲請人作法期待透
    過安置來協助受安置人學習如何規劃自己未來，為導正受安
    置人之偏差價值及認知，遠離損友，並加強其自我之保護能
    力及約束力，協助穩定就學，及提供其父母相關資源以增進
    親職功能，改善親子關係，提升家庭管教功能，期能正確引
    導受安置人於最短期間走向常軌，爰依上開規定裁定如主文
    所示，以維受安置人利益。
中    華    民    國    99    年    7    月    29     日
                  家事法庭法  官  曾部倫   
以上正本係照原本作成。
如不服本裁定應於送達後10日內向本院提出抗告狀，並繳納抗告
費新臺幣1,000元。
中    華    民    國    99    年    7    月    29     日
                          書記官  孫捷音

司法院資訊處製作；財團法人民間司法改革基金會備份。
